---
title: "Modelos VAR"
output: html_document
---

```{r,echo=FALSE,message=FALSE,warning=FALSE}
##Librerias

library(quantmod)
library(ggplot2)
library(dygraphs)
library(dplyr)
library(xts)
library(ggcorrplot)
library(tidyverse)
library(lubridate)
library(tseries)
library(tsoutliers)
library(tsbox)
library(forecast)
library(data.table)
library(ggcorrplot)
library(TSstudio)
library(fImport)
library(vars)

```

### Modelos VAR (Vectores Autorregresivos)

Los vectores serán un conjunto de variables dependientes, es decir endogenas.Estas variables no solo dependen de sus propios rezagos, sino también de los rezagos de las demás variables dependientes.

En un modelo VAR las variables están relacionadas temporalmente.

* Var (Reducido): Al sufrir un choque una de las variables, este choque se ve reflejado en las demas variables en el tiempo t+1

* Var (Estructural): Al sufrir un choque una de las variables, este choque se ve reflejado en las demas variables en el mismo tiempo o de manera comtemporanea

### Creacion de la base

```{r,echo=FALSE,message=FALSE,warning=FALSE}
nombreAcciones<-c("^GSPC","^VIX")
acciones<-getSymbols(nombreAcciones, src = "yahoo", from = "2012-05-18", to = "2023-03-01", periodicity = "daily")
```

```{r,echo=FALSE, message=FALSE,warning=FALSE}

CierreAjustado<- cbind(GSPC$GSPC.Adjusted,VIX$VIX.Adjusted)

tail(CierreAjustado)
```
## Variable macroeconomica diarias

```{r,echo=FALSE,message=FALSE,warning=FALSE}
Macroeconomicas<-c("DTWEXBGS","DFF")
Dolar<-getSymbols(Macroeconomicas, src = "FRED", from = "2012-05-01", to = "2023-03-01")  ## El filtro de fecha no funciona con FRED

###Como el filtro por fecha no funciona se va a pasar a dataframe y luego a xts

MacroeconomicasDF<-as.data.frame(cbind(DTWEXBGS,DFF))
MacroeconomicasDF$Fecha<-as.Date(row.names(MacroeconomicasDF))

MacroeconomicasDF<-subset(MacroeconomicasDF,MacroeconomicasDF$Fecha>="2012-05-18" & MacroeconomicasDF$Fecha<="2023-04-24")

Macroeconomicas<- xts(MacroeconomicasDF[,c(1,2)], order.by=MacroeconomicasDF[,3]) ##Lo nombra como una V1 pero no se porque me cambia el nombre


##Union de las acciones financieras con las variables macroeconomicas

CierreAjustado<-cbind(CierreAjustado,Macroeconomicas)

### Se eliminan valores nulos

CierreAjustado<-na.omit(CierreAjustado)
```

### Variables macroeconomicas mensuales

```{r,echo=FALSE,message=FALSE,warning=FALSE}
VariablesMacroeconomicas<-c("UNRATE","UMCSENT","CPIAUCSL")
Macroeconomicas<-getSymbols(VariablesMacroeconomicas, src = "FRED", from = "2012-05-01", to = "2023-02-28")  ## El filtro de fecha no funciona con FRED

###Union de las variables macroeconomicas

Macroeconomicas<-cbind(UNRATE$UNRATE,UMCSENT$UMCSENT,CPIAUCSL$CPIAUCSL)

##Omitir datos nulos
Macroeconomicas<-na.omit(Macroeconomicas)

###Como el filtro por fecha no funciona se va a pasar a dataframe y luego a xts

MacroeconomicasDF<-as.data.frame(Macroeconomicas)
MacroeconomicasDF$Fecha<-as.Date(row.names(MacroeconomicasDF))

MacroeconomicasDF<-subset(MacroeconomicasDF,MacroeconomicasDF$Fecha>="2012-05-01" & MacroeconomicasDF$Fecha<="2023-04-21")

## Se hallan columnas con el mes y el año correspondiente a la fecha

MacroeconomicasDF$Mes <- as.numeric(format(MacroeconomicasDF$Fecha,'%m'))
MacroeconomicasDF$Anio <- as.numeric(format(MacroeconomicasDF$Fecha,'%Y'))

## Cierre a DF
CierreAjustadoDF<-as.data.frame(CierreAjustado)
CierreAjustadoDF$Fecha<-as.Date(row.names(CierreAjustadoDF))

##Crear dataframe con el rango de fecha que se esta trabajando en la base CierreAjustado, es decir "2012-05-21" hasta "2023-02-28"

Fecha<-seq(from=as.Date(min(CierreAjustadoDF$Fecha)), to=as.Date(max(CierreAjustadoDF$Fecha)), by=1)
Base<-data.frame(Fecha)
Base$Mes <- as.numeric(format(Base$Fecha,'%m'))
Base$Anio <- as.numeric(format(Base$Fecha,'%Y'))

Macroeconomicas<-left_join(Base, MacroeconomicasDF, by = c("Mes","Anio"))

##Elimino las columas que no interesan

Macroeconomicas<-Macroeconomicas[,-c(2,3,7)]

## Se pasa a xts
Macroeconomicas<- xts(Macroeconomicas[,-1], order.by=Macroeconomicas[,1])

##Union de las acciones financieras con las variables macroeconomicas

CierreAjustado<-cbind(CierreAjustado,Macroeconomicas)

##Omitir valores nulos

CierreAjustado<-na.omit(CierreAjustado)

```

Ya se tiene la base con los valores originales


### Matriz de correlacion

```{r,echo=FALSE,message=FALSE,warning=FALSE,fig.align='center',fig.width=7,fig.height=7}

corr<- round(cor(CierreAjustado), 1)

ggcorrplot(corr, method = 'circle', type = 'lower', lab = TRUE,  colors = c("cadetblue1", "white", "cadetblue4")) +
  ggtitle("Correlograma") +labs(x = "",y = "")

```


### Modelo VAR

Division en conjunto de entrenamiento y prueba. El conjunto de prueba será el 2023

```{r,echo=FALSE,message=FALSE,warning=FALSE}
CierreAjustado<-CierreAjustado[,c(1,2,3,4)]

```

```{r,echo=FALSE,message=FALSE,warning=FALSE}
## Conjunto de entrenamiento y prueba

BaseEntrenamiento<-CierreAjustado[c(seq(1,2648)),]
BasePrueba<-CierreAjustado[c(seq(2649,2668)),]

```

## 1. Se debe comprobar estacionariedad: Prueba de Dickey Fuller

```{r,echo=FALSE,message=FALSE,warning=FALSE}
adf.test(BaseEntrenamiento$GSPC.Adjusted)  ##No estacionario
adf.test(BaseEntrenamiento$VIX.Adjusted)  ##Estacionario
adf.test(BaseEntrenamiento$DTWEXBGS)  ##No estacionario
adf.test(BaseEntrenamiento$DFF)  ##No estacionario


```

No es estacionario, por lo tanto se calculara los rendimientos logaritmicos

## 2. Rendimientos logaritmicos

```{r,echo=FALSE,message=FALSE,warning=FALSE}

##Retornos logaritmicos
BaseEntrenamiento$GSPC.Return<-(periodReturn(BaseEntrenamiento$GSPC.Adjusted, period = "daily",type="log")*100)
BaseEntrenamiento$VIX.Return<-(periodReturn(BaseEntrenamiento$VIX.Adjusted, period = "daily",type="log")*100)
BaseEntrenamiento$DTWEXBGS.Return<-(periodReturn(BaseEntrenamiento$DTWEXBGS, period = "daily",type="log")*100)
BaseEntrenamiento$DFF.Return<-(periodReturn(BaseEntrenamiento$DFF, period = "daily",type="log")*100)

```

Finalmente solo se trabaja con los datos diarios, rendimientos logaritmicos sin suavizamiento de datos atipicos


```{r,echo=FALSE,message=FALSE,warning=FALSE}
adf.test(BaseEntrenamiento$GSPC.Return)  ##Estacionario
adf.test(BaseEntrenamiento$VIX.Return)  ##Estacionario
adf.test(BaseEntrenamiento$DTWEXBGS.Return)  ##Estacionario
adf.test(BaseEntrenamiento$DFF.Return)  ##Estacionario

```

Trabajemos por el momento con las tres primeras variables con rendimienos logaritmicos

```{r,echo=FALSE,message=FALSE,warning=FALSE}

BaseEntrenamiento<-BaseEntrenamiento[,c(5,6,7,8)]

plot(BaseEntrenamiento)

```
###Matriz de correlacion

```{r,echo=FALSE,message=FALSE,warning=FALSE,fig.align='center',fig.width=7,fig.height=7}

corr<- round(cor(BaseEntrenamiento), 1)

ggcorrplot(corr, method = 'circle', type = 'lower', lab = TRUE,  colors = c("cadetblue1", "white", "cadetblue4")) +
  ggtitle("Correlacion") +labs(x = "",y = "")



```



### Generar pruebas de causalidad de Granger para determinar el orden causal


```{r,echo=FALSE,message=FALSE,warning=FALSE}
grangertest(BaseEntrenamiento$GSPC.Return~BaseEntrenamiento$VIX.Return,order=1)

#H0=El Vix no afecta el SP500
#H1=El Vix afecta el SP500  (Se acepta)


```
```{r,echo=FALSE,message=FALSE,warning=FALSE}
grangertest(BaseEntrenamiento$GSPC.Return~BaseEntrenamiento$DTWEXBGS.Return,order=2)

#H0=El Indice del dolar no afecta el SP500 
#H1=El Indice del dolar afecta el SP500 (Se acepta)


```
```{r,echo=FALSE,message=FALSE,warning=FALSE}
grangertest(BaseEntrenamiento$GSPC.Return~BaseEntrenamiento$DFF.Return,order=15)

#H0=El Indice del dolar no afecta el SP500 
#H1=El Indice del dolar afecta el SP500 (Se acepta)


```


```{r,echo=FALSE,message=FALSE,warning=FALSE}
grangertest(BaseEntrenamiento$VIX.Return~BaseEntrenamiento$GSPC.Return,order=1)

#H0=El SP500 no afecta el VIX 
#H1=El SP500 afecta el VIX (Se acepta)


```
```{r,echo=FALSE,message=FALSE,warning=FALSE}
grangertest(BaseEntrenamiento$VIX.Return~BaseEntrenamiento$DTWEXBGS.Return,order=20) ## Se intento con 20 rezagos y se concluye que el indice del dolar no afecta el VIX

#H0=El indice del dolar no afecta el VIX 
#H1=El indice del dolar afecta el VIX (Se acepta)

```
```{r,echo=FALSE,message=FALSE,warning=FALSE}
grangertest(BaseEntrenamiento$VIX.Return~BaseEntrenamiento$DFF.Return,order=20)

#H0=El indice del dolar no afecta el VIX 
#H1=El indice del dolar afecta el VIX (Se acepta)

```

```{r,echo=FALSE,message=FALSE,warning=FALSE}
grangertest(BaseEntrenamiento$DTWEXBGS.Return~BaseEntrenamiento$GSPC.Return,order=1) 

#H0=El SP500 no afecta el indice del dolar 
#H1=El SP500 afecta elindice del dolar (Se acepta)

```
```{r,echo=FALSE,message=FALSE,warning=FALSE}
grangertest(BaseEntrenamiento$DTWEXBGS.Return~BaseEntrenamiento$VIX.Return,order=1) 

#H0=El vix no afecta el indice del dolar 
#H1=El vix afecta elindice del dolar (Se acepta)

```


```{r,echo=FALSE,message=FALSE,warning=FALSE}
grangertest(BaseEntrenamiento$DTWEXBGS.Return~BaseEntrenamiento$DFF.Return,order=1) 

#H0=El vix no afecta el indice del dolar 
#H1=El vix afecta elindice del dolar (Se acepta)

```

```{r,echo=FALSE,message=FALSE,warning=FALSE}
grangertest(BaseEntrenamiento$DFF.Return~BaseEntrenamiento$GSPC.Return,order=2) 

#H0=El vix no afecta el indice del dolar 
#H1=El vix afecta elindice del dolar (Se acepta)

```
```{r,echo=FALSE,message=FALSE,warning=FALSE}
grangertest(BaseEntrenamiento$DFF.Return~BaseEntrenamiento$VIX.Return,order=17) 

#H0=El vix no afecta el indice del dolar 
#H1=El vix afecta elindice del dolar (Se acepta)

```
```{r,echo=FALSE,message=FALSE,warning=FALSE}
grangertest(BaseEntrenamiento$DFF.Return~BaseEntrenamiento$DTWEXBGS.Return,order=2) 

#H0=El vix no afecta el indice del dolar 
#H1=El vix afecta elindice del dolar (Se acepta)

```

### Modelo VAR Reducido

Para hallar el número de rezagos

```{r,echo=FALSE,message=FALSE,warning=FALSE}
VARselect(BaseEntrenamiento) 
```

### Intento numero 1 con 9 rezagos según los criterios AIC y FPE

```{r,echo=FALSE,message=FALSE}
ModeloVAR1<-VAR(BaseEntrenamiento,p=9,ic="AIC",type="const")
summary(ModeloVAR1) ### Se verifica que las raices polinomiales sean menores a 1, lo cual cumple y se concluye que cumple la condicion de especificidad

#plot(ModeloVAR)
```

###Pruebas de especificacion del modelo VAR

Se halla la prueba de autocorrelacion serial de los residuales

```{r,echo=FALSE,message=FALSE,warning=FALSE}
seriala<-serial.test(ModeloVAR1,lags.pt = 9,type = "PT.asymptotic")
seriala$serial

#Ho=Los residuales estan correlacionados
#H1=Los residuales estan correlacionados

##Hay presencia de correlacion serial
```

Ahora se realiza la prueba de normalidad de los residuales

```{r,echo=FALSE,message=FALSE,warning=FALSE}

normalidad=normality.test(ModeloVAR1)
normalidad$jb.mul

#Ho=Los residuales se distribuyen normal
#H1=Los residuales no se distribuyen normal

##Se concluye que no hay normalidad
```

Ahora se realiza la prueba de homocedasticidad de los residuales

```{r,echo=FALSE,message=FALSE,warning=FALSE}
arch1<-arch.test(ModeloVAR1, lags.multi = 9)
arch1$arch.mul

#H0=La varianza de los residuales es constante
#H1=La varianza de los residuales no es constante

##Se concluye que la varianza no es costante
```

## Test

Se hallan los retornos logaritmicos de la base de prueba

```{r,echo=FALSE,message=FALSE,warning=FALSE}

##Retornos logaritmicos
BasePrueba$GSPC.Return<-(periodReturn(BasePrueba$GSPC.Adjusted, period = "daily",type="log")*100)
BasePrueba$VIX.Return<-(periodReturn(BasePrueba$VIX.Adjusted, period = "daily",type="log")*100)
BasePrueba$DTWEXBGS.Return<-(periodReturn(BasePrueba$DTWEXBGS, period = "daily",type="log")*100)
BasePrueba$DFF.Return<-(periodReturn(BasePrueba$DFF, period = "daily",type="log")*100)

```

Trabajemos por el momento con las tres primeras variables con rendimienos logaritmicos

```{r,echo=FALSE,message=FALSE,warning=FALSE}

BasePrueba<-BasePrueba[,c(5,6,7,8)]

plot(BasePrueba)

```

### Metricas

```{r,echo=FALSE,message=FALSE,warning=FALSE}
library(MLmetrics)
Prediccion<-predict(ModeloVAR1,n.ahead=9)
fanchart(Prediccion,names = "GSPC.Return")
fanchart(Prediccion,names = "VIX.Return")
fanchart(Prediccion,names = "DTWEXBGS.Return")
fanchart(Prediccion,names = "DFF.Return")


RMSE((Prediccion$fcst$GSPC.Return[,1]),(as.vector(BasePrueba$GSPC.Return)))
R2_Score(Prediccion$fcst$GSPC.Return[,1],(as.vector(BasePrueba$GSPC.Return)))
MAE(Prediccion$fcst$GSPC.Return[,1],(as.vector(BasePrueba$GSPC.Return)))

```

### Intento numero 1 con 2 rezagos según los criterios HQ y SC

```{r,echo=FALSE,message=FALSE}
ModeloVAR2<-VAR(BaseEntrenamiento,p=2,ic="SC",type="const")
summary(ModeloVAR2) ### Se verifica que las raices polinomiales sean menores a 1, lo cual cumple y se concluye que cumple la condicion de especificidad

#plot(ModeloVAR)
```

###Pruebas de especificacion del modelo VAR

Se halla la prueba de autocorrelacion serial de los residuales

```{r,echo=FALSE,message=FALSE,warning=FALSE}
seriala<-serial.test(ModeloVAR2,lags.pt = 2,type = "PT.asymptotic")
seriala$serial

#Ho=Los residuales estan correlacionados
#H1=Los residuales estan correlacionados

##Hay presencia de correlacion serial
```

Ahora se realiza la prueba de normalidad de los residuales

```{r,echo=FALSE,message=FALSE,warning=FALSE}

normalidad=normality.test(ModeloVAR2)
normalidad$jb.mul

#Ho=Los residuales se distribuyen normal
#H1=Los residuales no se distribuyen normal

##Se concluye que no hay normalidad
```

Ahora se realiza la prueba de homocedasticidad de los residuales

```{r,echo=FALSE,message=FALSE,warning=FALSE}
arch1<-arch.test(ModeloVAR2, lags.multi = 2)
arch1$arch.mul

#H0=La varianza de los residuales es constante
#H1=La varianza de los residuales no es constante

##Se concluye que la varianza no es costante
```
### Metricas

```{r,echo=FALSE,message=FALSE,warning=FALSE}
library(MLmetrics)
Prediccion<-predict(ModeloVAR2,n.ahead=9)
fanchart(Prediccion,names = "GSPC.Return")
fanchart(Prediccion,names = "VIX.Return")
fanchart(Prediccion,names = "DTWEXBGS.Return")
fanchart(Prediccion,names = "DFF.Return")


RMSE((Prediccion$fcst$GSPC.Return[,1]),(as.vector(BasePrueba$GSPC.Return)))
R2_Score(Prediccion$fcst$GSPC.Return[,1],(as.vector(BasePrueba$GSPC.Return)))
MAE(Prediccion$fcst$GSPC.Return[,1],(as.vector(BasePrueba$GSPC.Return)))

```




